臺灣高等法院刑事判決　　　　　　　　　　　　　九十三年度上訴字第一一三二號
　　上　訴　人　臺灣桃園地方法院檢察署檢察官
　　上　訴　人
　　即　被　告　甲○○
右上訴人因毒品危害防制條例案件，不服臺灣桃園地方法院九十二年度訴字第一七六
五號，中華民國九十三年三月五日第一審判決（起訴案號：臺灣桃園地方法院檢察署
九十二年度毒偵字第一二六一號、第一七六○號、第二七四二號，暨移送併辦九十二
年毒偵字第一七六○號、第七四二號，與移送本院併辦臺灣桃園地方法院檢察署九十
三年度偵字第二六二號、第一五九六號、第二○五八號），提起上訴，本院判決如左
：
    主  　文
原判決關於連續施用第壹級毒品部分及執行刑部分撤銷。
甲○○連續施用第壹級毒品，累犯，處有期徒刑壹年，扣案之海洛英貳包（分別淨重
零點肆玖公克、零點貳陸公克）沒收銷燬之。
其他上訴駁回。
第二項撤銷改判部分所處有期徒刑壹年，與上訴駁回部分所處有期徒刑肆月，應執行
有期徒刑壹年貳月。扣案之海洛英貳包（分別淨重零點肆玖公克、零點貳陸公克）沒
收銷燬之。
    事    實
一、甲○○前因毒品及藥事法案件經法院各判處有期徒刑八月及四月，於九十一年三
    月五日縮短刑期執行完畢；又分別因施用第一級毒品海洛因及第二級毒品安非他
    命案件，先後二次經觀察、勒戒後，均認無繼續施用毒品之傾向，由臺灣桃園地
    方法院檢察署檢察官各於八十七年八月四日、八十七年九月七日，以八十七年度
    偵字第一○九八八號、八十七年度偵字第一二四三三號不起訴處分確定，復因施
    用第一級毒品海洛因，除送強制戒治外，並由同署檢察官於八十八年十一月二日
    ，以八十八年度毒偵字第八九九號、八十八年度偵緝字第一○八八號提起公訴，
    並於八十九年一月十日，經臺灣桃園地方法院以八十八年度訴字第一四七○號判
    決有期徒刑八月確定。詎甲○○不戒除惡習，分別基於施用第一、二級毒品之概
    括犯意：（一）於九十二年三月份至九十二年七月二十日夜間，在位於桃園縣中
    壢市五權里上三座屋四十五號之住處，連續施用第一級毒品海洛因數次，其施用
    方式係將海洛英置於注射針筒施打到體內，約二至三日施用一次，先後為警於九
    十二年四月十六日十六時四十分許在桃園縣中壢市○○路新明市場前查獲，並扣
    得甲○○供己施用之第一級毒品海洛英一包（淨重○．二六公克）、於九十二年
    五月三十日二十時四十分許為警在桃園縣中壢市○○○街查獲，亦扣得甲○○供
    己施用之第一級毒品海洛英一包（淨重○．四九公克）及於九十二年七月二十一
    日在桃園縣政府警察局中壢分局強制採尿送驗後發覺。（二）連續於九十二年五
    月三十日，在位於中壢市之不詳年籍之友人住處以錫箔紙施用第二級毒品安非他
    命及於九十二年七月二十日在甲○○上開住處施用第二級毒品安非他命各一次，
    先為警於九十二年五月三十日二十時四十分許，在桃園縣中壢市○○○街查獲，
    再為警於九十二年七月二十一日於桃園縣政府警察局中壢分局執行強制採尿送驗
    後發覺。（三）復於九十二年十月二十七日上午八時許，在其位於桃園縣中壢市
    五權里上三座屋四十五號之住處，施用第一級毒品海洛因一次，而為警於九十二
    年十月二十八日十八時許，在中壢分局刑事局實施定期抽驗尿液時查獲。（四）
    再於九十三年二月二十三日二十三時四十三分許，往前回溯二十六小時內之不詳
    時間，在其位於桃園縣中壢市五權里上三座屋四十五號之住處，施用第一級毒品
    海洛因一次，在中壢分局刑事局實施定期抽驗尿液時查獲。
二、案經桃園縣政府警察局中壢分局報請臺灣桃園地方法院檢察署偵查起訴及移送本
    院併辦。
    理    由
一、訊據上訴人即被告甲○○對於右揭事實欄一、（一）、（二）之時地分別連續施
    用第一級毒品海洛英與第二級毒品安非他命之事實，於原審及本院審理中均坦承
    不諱（見原審卷第二十五頁、本院卷九十三年五月十八日審判筆錄），而被告於
    九十二年四月十六日被查獲當天受採驗之尿液，經桃園縣衛生局以ＥＭＩＴ免疫
    分析法初驗，再以ＴＯＸＩ－ＬＡＢ薄層層析法複驗，被告之尿液呈現嗎啡陽性
    反應，有被採尿人姓名編號對照表、桃園縣衛生局不法藥物尿液檢定書在卷可稽
    ，而ＥＭＩＴ免疫分析法與ＴＯＸＩ－ＬＡＢ薄層層析法為不同之分析原理，尿
    液檢體同時引起二種檢測分析方法均呈偽陽性之機率極低，而被告於九十二年五
    月三十日、同年七月二十一日被查獲當天受採驗之尿液，分別經桃園縣衛生局以
    上開二種分析方法檢測、昭信科技顧問股份有限公司先以酵素免疫分析法檢測，
    再以氣象層析質譜儀確認，被告尿液均呈現安非他命與嗎啡陽性反應，復有第一
    級毒品海洛英二小包（分別淨重○．二六公克、○．四九公克）扣案可考，足認
    被告之自白與事實相符，其連續施用第一級毒品與第二級毒品之行為應屬事實，
    情堪認定。
二、另移送本院併辦之右揭事實欄一、（三）、（四）連續施用第一級毒品海洛英之
    犯罪事實，業據上訴人即被告於本院審理時均坦承不諱（見本院卷九十三年五月
    十八日審判筆錄、及本院卷九十三年六月二十九日審判筆錄），並先後經中壢分
    局刑事組之尿液檢驗結果呈有海洛因之陽性反應，分別於臺灣桃園地方法院檢察
    署九十三年度毒偵字二六二號卷附之「昭信科技顧問有限公司」檢驗報告呈陽性
    反應、尿液檢驗採集送驗紀錄表二張、濫用藥物陽性反應檢驗報告表，及臺灣桃
    園地方法院檢察署九十三年度毒偵字第一五九六號卷附之「昭信科技顧問有限公
　　司」檢驗報告呈陽性反應、尿液檢驗採集送驗紀錄表二張、濫用藥物陽性反應檢
　　驗報告表等卷附可按。足認被告之自白與事實相符，其連續施用第一級毒品之行
　　為應屬事實，洵堪認定。
三、又被告前因施用第一級毒品海洛因及第二級毒品安非他命案件，先後二次經觀察
    、勒戒後，均認無繼續施用毒品之傾向，由臺灣桃園地方法院檢察署檢察官各於
    八十七年八月四日、八十七年九月七日，以八十七年度偵字第一○九八八號、八
    十七年度偵字第一二四三三號不起訴處分確定，復因施用第一級毒品海洛因，除
    二日，以八十八年度毒偵字第八九九號、八十八年度偵緝字第一○八八號提起公
    訴，並於八十九年一月十日經臺灣桃園地方法院以八十八年度訴字第一四七○號
    判決有期徒刑八月確定後，再犯本件罪行，有臺灣高等法院被告前案紀錄表、臺
    灣桃園地方法院檢察署刑案資料查註紀錄表可參，是被告於強制戒治執行完畢釋
    放後，五年內再犯本件連續施用第一級毒品與第二級毒品罪行，事證明確，應依
    法論科。
四、核被告所為如事實欄一、（一）、（三）、（四）所示係犯毒品危害防制條例第
    十條第一項之施用第一級毒品罪，及如事實欄一、（二）所示係犯毒品危害防制
    條例第十條第二項之施用第二級毒品罪。其持有第一級毒品海洛因及第二級毒品
    安非他命係為供施用，其持有之低度行為，應為其施用之高度行為所吸收，不另
    論罪。被告先後多次施用第一、二級毒品海洛因、安非他命，均時間緊接，方法
    相同，所犯係構成要件相同之罪，顯係基於概括犯意反覆為之，均應依刑法第五
    十六條規定，論以連續犯一罪並加重其刑；另原審移送併辦之臺灣桃園地方法院
    檢察署九十二年毒偵字第一七六○號、第七四二號，與移送本院併辦臺灣桃園地
    方法院檢察署九十三年度偵字第二六二號、第一五九六號，均與起訴之犯罪事實
    有連續犯之裁判上一罪關係，為起訴效力所及，本院自應併予審理。而被告所犯
    連續施用第一級毒品罪與連續施用第二級毒品罪二罪間，犯意各別，行為互殊，
    應予分論併罰。又被告有如事實欄所載前案科刑執行情形，有本院被告前案紀錄
    表、臺灣桃園地方法院檢察署刑案資料查註紀錄表在卷可稽，其於有期徒刑執行
    完畢後，五年內再犯本件有期徒刑以上刑之罪，為累犯，應依刑法第四十七條規
    定，加重其刑，並遞加重之。
五、原審對被告甲○○就犯罪事實一、（一）部分，認為罪證明確而予依法論科，原
    非無見，惟就犯罪事實（三）、（四）乃係連續犯之裁判上一罪關係，本為起訴
    效力所及而原審未及審理，容有未洽，被告上訴空言指摘固無足取，但公訴人據
    此上訴為有理由，自應由本院就此部分予以撤銷改判。爰審酌被告尚值年輕，惟
    不知奮力向上經營人生願景，與其施用毒品之動機、目的、手段，犯行所生之危
    害，已曾因相同犯行經觀察、勒戒及強制戒治等處遇後猶未能使其知所省惕，根
    絕施用毒品惡習，足徵其沾染甚深，惟坦承犯行之良好犯後態度等一切情狀，量
    處被告甲○○有期徒刑壹年。及其扣案之白粉二小包（分別淨重○．二六公克、
    ○．四九公克）經法務部調查局鑑定均含第一級毒品海洛英，有法務部調查局調
    科壹字第○八○○○六五四四號函與同局調科壹字第○八○○○六三八六函可參
    ，應依毒品危害防制條例第十八條第一項前段規定，宣告沒收銷燬。
六、原審對被告甲○○就犯罪事實一、（二）連續施用第二級毒品安非他命部分，認
    為罪證明確，適用毒品危害防制條例第十條第二項、刑法第十一條前段、第二條
    第一項前段、第五十六條、第四十七條。並審酌其連續施用毒品之動機、目的、
    手段，犯行所生之危害，已曾因相同犯行經觀察、勒戒及強制戒治等處遇後猶未
    能使其知所省惕，根絕施用毒品惡習，足徵其沾染甚深，惟坦承犯行之良好犯後
    態度，與檢察官之具體求刑等一切情狀，量處有期徒刑四月，經核其認事用法均
    無不合，量刑亦稱妥適，被告空言上訴徒稱原判決此部分不當，為無理由，應予
    駁回。
七、原判決既因部分撤銷改判，其原定執行刑即屬無可維持，應併予撤銷，爰就撤銷
    改判部分所處有期徒刑壹年部分，與上訴駁回部分所處有期徒刑肆月。定應執行
    有期徒刑壹年貳月。扣案之白粉二小包（分別淨重○．二六公克、○．四九公克
    ）均沒收銷燬。至於被告供施用第一級毒品海洛英之注射針筒與施用第二級毒品
    之錫箔紙，於施用完畢後業已丟棄，此據被告供陳在卷，爰不依刑法第三十八條
    第一項第二款之規定宣告沒收，併予敘明。
據上論斷，應依刑事訴訟法第三百六十八條、第三百六十九條第一項前段、第三百六
十四條、第二百九十九條第一項前段，毒品危害防制條例第十條第一項、第二項、第
十八條第一項前段，刑法第十一條前段、第二條第一項前段、第五十六條、第四十七
條、第五十一條第五款，判決如主文。
本案經檢察官劉斐玲到庭執行職務。
中    華    民    國     九十三      年     　 七  　   月     十三     日
                            台灣高等法院刑事第十五庭
                                審判長法  官  房  阿  生
                                      法  官  雷  元  結
                                      法  官  蔡  光  治
右正本證明與原本無異。
施用第一級毒品部分如不服本判決，應於收受送達後十日內向本院提出上訴書狀，其
未敘述上訴之理由者並得於提起上訴後十日內向本院補提理由書（均須按他造當事人
之人數附繕本）。
其他不得上訴。
                                      書記官  陳  韋  杉
中　　　華　　　民　　　國　　九十三　　年　　　七　　　月　　 十五 　　日
附錄本案論罪科刑法條全文：
毒品危害防制條例第十條
施用第一級毒品者，處六月以上五年以下有期徒刑。
施用第二級毒品者，處三年以下有期徒刑。
毒品危害防制條例第十八條
查獲之第一、二級毒品及專供製造或施用第一、二級毒品之器具，不問屬於犯人與否
，均沒收銷燬之；查獲之第三、四級毒品及製造或施用毒品之器具，無正當理由而擅
自持有者，均沒入銷燬之。但合於醫藥、研究或訓練之用者，得不予銷燬。
前前項合於醫藥、研究或訓練用毒品或器具之管理辦法，由法務部會同行政院衛生署
定之。
